臺灣高雄地方法院刑事判決　　　　　　　　　　　　　九十三年度易字第三三七號
　　公　訴　人　臺灣高雄地方法院檢察署檢察官
　　被　　　告　戊○○
右列被告因違反家暴傷害罪等案件，經檢察官提起公訴（九十三年度偵緝字第五號）
，本院判決如左：
    主  文
戊○○傷害人之身體，處有期徒刑月，如易科罰金，以佰元折算壹日；又以加害
生命之事，恐嚇他人，致生危害於安全，處有期徒刑月，如易科罰金，以佰元折
算壹日；又對於公務員依法執行職務時，施強暴，處有期徒刑肆月，如易科罰金，以
佰元折算壹日。應執行有期徒刑玖月，如易科罰金，以佰元折算壹日。
    事  實
一、戊○○係乙○○之同居人，二人間具有家庭暴力防治法第三條第二款所規定之家
    庭成員關係，並育有一子，戊○○於民國九十二年十月二十二日十三時許，至其
    二人小孩所就讀之高雄縣旗山國小，與乙○○間因小孩之事起爭執，於爭吵過程
    中，戊○○竟基於傷害人身體之犯意，出手毆打乙○○，致乙○○受有頭鈍挫傷
    、左眼眶腫脹瘀血、流鼻血之傷害，並以言語恫嚇乙○○：「妳若很九怪，要讓
    你死，讓孩子變成孤兒（台語）」、「小孩是我的，小孩若不讓我帶走，要讓妳
    死的很難看」等語，致使乙○○因而心生畏懼，足生危害於其安全。後經校方人
    員報警處理，經高雄縣政府旗山分局之員警丙○○將戊○○帶回警局處理，詎於
    偵辦過程中，戊○○企圖脫逃，於員警丙○○欲加手銬時，戊○○竟基於妨害員
    警執行勤務之故意，以強暴手段咬傷執勤警員丙○○，致警員丙○○受有左臉擦
    傷、咬痕、瘀血、左手鈍挫傷之傷害（傷害部分未據丙○○提出告訴）。
二、案經乙○○訴由高雄縣政府警察局旗山分局報請臺灣高雄地方法院檢察署檢察官
    偵查起訴。
    理  由
一、訊據被告戊○○對於前開時地，因故毆打告訴人乙○○成傷等情坦承不諱，核與
    告訴人乙○○於警訊中指訴之情節相符，並經證人即旗山國小老師甲○○、旗山
    國小校車司機鄭榮忠，現場處理警員丙○○到庭證述告訴人乙○○於右揭時地確
    受有傷害之情無訛（詳本院卷第七八至八四頁），復有顯示告訴人乙○○受有頭
    鈍挫傷、左眼眶腫脹瘀血、流鼻血等受傷情形之行政院衛生署旗山醫院診斷證明
    書一紙附卷可稽，此部分事證已明。另被告雖否認恐嚇危害安全犯行，辯稱伊只
    有說妳很九怪（台語），但沒有說讓妳死云云。惟查被告右揭恐嚇危害安全之事
    實，業據告訴人乙○○於警訊中指訴綦詳，復經證人丙○○於本院審理中到庭證
    稱：「（問：有無聽到被告恐嚇乙○○？）答：是在教室前面拉扯時，當時我已
    經到了，我聽到被告對乙○○說妳再這麼白目、九怪，我就要讓妳死，我當場有
    跟被告說，我在這裡你還在講什麼，我有制止他，乙○○就很害怕，一直想離開
    。」（詳本院卷第八三至八四頁），參以被告亦坦認與告訴人乙○○爭執時有用
    台語說妳很九怪之詞，益徵告訴人乙○○就被告恐嚇危害安全部分之指訴非虛，
    被告所辯，顯係卸責之詞，不足採信，其恐嚇犯行已堪認定。另訊據被告戊○○
    矢口否認有妨害公務犯行，惟被告對於確有咬傷員警丙○○之情，於警偵訊及本
    院審理中均坦認屬實，核與被害人丙○○於本院審理時到庭證述內容相符，且員
    警丙○○因此受有左臉擦傷、咬痕、瘀血、左手鈍挫傷之傷害，亦有旗山醫院診
    斷證明書一紙為證，綜上，本件事證已臻明確，被告戊○○妨害公務犯行，洵堪
    認定。
二、被告戊○○與告訴人乙○○有同居關係，為家庭暴力防治法第三條第二款所稱之
    家庭成員。被告戊○○基於傷害之犯意，出手毆打告訴人乙○○，致使告訴人乙○○因而受有頭鈍挫傷、左眼眶腫脹瘀血、流鼻血之傷害，核其所為，係犯刑法
    第二百七十七條第一項之傷害罪。又被告戊○○以「妳若很九怪，要讓你死」等
    語，恫嚇告訴人乙○○，致使告訴人乙○○因而心生畏懼，核其所為，係犯刑法
    第三百零五條之恐嚇危害安全罪。而被告戊○○對於依法執行勤務之員警丙○○
    ，咬傷其臉頰，施以強暴，核其所為，係犯刑法第一百三十五條第一項之妨害公
    務罪。另按家庭暴力者，謂家庭成員間實施身體或精神上不法侵害之行為；又家
    庭暴力罪者，謂家庭成員間故意實施家庭暴力行為而成立其他法律所規定之犯罪
    ，家庭暴力防治法第二條第一項、第二項著有明文。故被告上開傷害及恐嚇犯行
    同時亦屬家庭暴力防治法第二條第二項之家庭暴力罪，惟因家庭暴力防治法之上
    開條文並無罰則規定，是以此部分犯行應僅依刑法傷害罪及恐嚇危害安全罪之規
    定予以論罪科刑，附此敘明。被告戊○○所犯傷害罪、恐嚇危害安全罪、妨害公
    務罪三者間，犯意各別，行為互殊，法益亦異，應予分論併罰。爰審酌被告僅因
    細故與告訴人乙○○發生爭吵，即衝動暴力相向而傷害告訴人，復以加害生命之
    言詞恫嚇告訴人，對與自己共同生活之告訴人毫無尊重、珍惜之情，致使告訴人
    在心理上遭受創傷及煎熬，且犯後又不願坦然承認錯誤，並未與告訴人達成和解
    ，求得告訴人之原諒。再者，對於依法執行職務之員警，復無端施以暴行，視公
    權力於無物，更值非議，惟念其出手尚非過重，告訴人及員警所受傷勢尚屬輕微
    等一切情狀，分別量處如主文所示之刑，並合併定其應執行之刑，及均諭知易科
    罰金之折算標準，以示懲儆。
據上論斷，應依刑事訴訟法第二百九十九條第一項前段，刑法第二百七十七條第一項
、第三百零五條、第一百三十五條第一項、第四十一條第一項前段、第五十一條第五
款，罰金罰鍰提高標準條例第一條前段、第二條，判決如主文。
本案經檢察官丁○○到庭執行職務。
中      華      民      國      九十三      年    七    月    二十三    日
                                    臺灣高雄地方法院刑事第八庭
                                        審判長法官    陳樹村
        法  官    吳俊龍
                                            法  官    林意芳
右正本證明與原本無異。
如不服本判決，應於判決送達後十日內，向本院提出上訴狀。
                                            書記官    曾秀鳳
中      華      民      國      九十三      年    七    月    二十八    日
附錄本案論罪科刑法條全文：
刑法第一百三十五條：
對於公務員依法執行職務時，施強暴脅迫者，處三年以下有期徒刑、拘役或三百元以
下罰金。
意圖使公務員執行一定之職務或妨害其依法執行一定之職務或使公務員辭職而施強暴
脅迫者，亦同。
犯前二項之罪，因而致公務員於死者，處無期徒刑或七年以上有期徒刑。致重傷者，
處三年以上十年以下有期徒刑。
刑法第二百七十七條第一項：
傷害人之身體或健康者，處三年以下有期徒刑、拘役或一千元以下罰金。
刑法第三百零五條：
以加害生命、身體、自由、名譽、財產之事恐嚇他人，致生危害於安全者，處二年以
下有期徒刑、拘役或三百元以下罰金。
